【裁判字號】    98,抗,262
【裁判日期】    981117
【裁判案由】    拍賣抵押物
【裁判全文】
臺灣桃園地方法院民事裁定               98年度抗字第262號
抗  告  人  丙○○
相  對  人  聯邦商業銀行股份有限公司
法定代理人  甲○○
代  理  人  乙○○
上列當事人間拍賣抵押物事件，抗告人對於民國98年9 月22日本
院簡易庭司法事務官98年度司拍字第1387號民事裁定提起抗告，
本院裁定如下：
    主  文
抗告駁回。
抗告程序費用新臺幣壹仟元由抗告人負擔。
    理  由
一、按抵押權人於債權已屆清償期而未受清償者，得聲請法院拍
    賣抵押物，就其賣得價金而受清償，民法第873 條定有明文
    。又抵押權人聲請拍賣抵押物事件，屬非訟事件，法院所為
    准駁之裁定，無確定實體法上法律關係存否之性質，於債權
    及抵押權之存否，亦無既判力，祗須其抵押權已依法登記，
    並依登記之清償期業已屆至而未受清償時，法院即應為准許
    拍賣抵押物之裁定。如對於此項法律關係有爭執者，應由有
    爭執之人提起訴訟，以求解決，不得僅依抗告程序聲明其有
    爭執，並據為廢棄拍賣裁定之理由（最高法院58年台抗字第
    524 號、51年台抗字第269 號判例意旨參照）。
二、抗告意旨略以：其因患病無法工作，尚在住院治療，盼能申
    請延緩還款期限拍賣。為此爰依法提起抗告等語。
三、經查，本件相對人於原審主張其對抗告人有原裁定所載之債
    權，抗告人並以原裁定附表所示之不動產為相對人設定最高
    限額抵押權，且經依法登記，又該債權已屆清償期而未受清
    償等情，業據其提出土地及建物登記第二類謄本、他項權利
    證明書、抵押權設定契約書、其他特約事項書、借款契約書
    等影本各1 份為證。是以，原法院據此准許相對人拍賣抵押
    物之聲請，即無不當。抗告人雖以前揭事由提起抗告，並附
    具衛生署桃園療養院診斷證明書1 紙為憑，惟縱認抗告人所
    陳屬實，然延期還款亦屬實體事由，法院不得據此命債權人
    延緩對抗告人之還款期限及拍賣。依首揭說明，抗告人所執
    事由非本件非訟程序得審酌者，抗告人就爭執事項，應另行
    起訴或與債權人達成和解，以求解決。從而，本件抗告，為
    無理由，應予駁回。
四、據上論結，本件抗告為無理由，依非訟事件法第46條、第21
    條第2 項、第24條第1 項，民事訴訟法第495 條之1 第1 項
    、第449 條第1 項、第78條，裁定如主文。
中    華    民    國    98    年    11    月    17    日
          民事第三庭  審判長法  官  張天民
                            法  官  陳筱蓉
                            法  官  毛彥程
以上正本係照原本作成。
如不服本裁定，僅得於收受本裁定正本送達後10日內，以適用法
規顯有錯誤為理由，向本院提出再抗告狀，（須附繕本一份及繳
納再抗告裁判費新台幣1,000 元），經本院許可後紿可再抗告。
中    華    民    國    98    年    11    月    17    日
                            書記官  伍幸怡


司法院資訊處製作；財團法人民間司法改革基金會備份。
